【裁判字號】    89,易,2903
【裁判日期】    900102
【裁判案由】    侵占
【裁判全文】
臺灣臺南地方法院刑事判決                        八十九年度易字第二九三號
    公  訴  人  臺灣台南地方法院檢察署檢察官
    被      告  乙○○
右列被告因侵占案件，經檢察官提起公訴（八十九年度偵字第六七零五號），本院判
決如左：
    主  文
乙○○連續意圖為自己不法之所有，而侵占自己持有他人之物，處有期徒刑柒月。
    事  實
一、乙○○於民國八十七年陸月間，受甲○○委託，代甲○○參加案外人葉日青擔任
    會手之互助會貳會（分別以甲○○、洪麗菁為會員），並代為處理互助會相關事
    宜，互助會期間為自八十七年陸月十日起至八十九年一月十日止，共貳拾會，每
    會新台幣（下同）五萬元，每月十日標會，內標制利息一萬元，經排定得標日期
    為八十八年七月及十二月，詎屆其乙○○竟意圖為自己不法之所有，向葉日青領
    取會金分別為九十四萬及九十九萬元後，易持有為所有，將款項侵吞入己，甲○
    ○因日久未拿到會金向葉日青詢問後始知會金被侵佔。
二、案經甲○○訴請台灣台南地方法院檢察署檢察官偵查起訴。
    理  由
一、訊據被告乙○○對於右揭時地代告訴人甲○○參加葉日青互助會及收去會金未交
    付等情供承不諱，核與告訴人指述之情節相符，且有會單與計算書一份在卷可憑
    。雖被告矢口否認有侵占之犯行，辯稱；係向甲○○借用會款，並非侵佔云云。
    惟查，所辯已為甲○○否認，被告自承就此部分無法提出有力證據以供調查，復
    據證人即會首葉日青於偵查中證述；「起會時有問過甲○○有無跟會，他說有的
    ，會交由乙○○處理，八十八年七月及十二月甲○○得標，乙○○把會款領走，
    開他本人之支票或父親的票繳會款，支票均無兌現。」被告偵查中雖辯稱；借用
    會款曾開立本票四張抵償，唯查上開本票一張面額貳百萬，發票日期為八十八年
    十月五日，另三張發票日期均為八十八年五月十七日，面額分別為五十萬、五十
    萬、八十萬，與第一次得標之七月顯然不符，總金額亦屬不符，所辯已屬無據，
    且觀之被告於審理中也僅要求給與時間讓其與告訴人和解而已，所辯顯與常理不
    合，要無可採。綜上所陳，被告有侵占之犯意甚明。本件事證已甚明確，被告犯
    行已可認定。
二、核被告意圖為自己不法之所有，而侵占自己持有他人之物，所為係犯刑法第三百
    三十五條第一項之罪，其兩次犯行，時間密接，所犯罪名相同，顯係基於概括犯
    意為之，依法為連續犯並依法加重其刑。爰審酌被告犯罪之動機、目的、手段、
    所生危害、犯罪後迄未能與告訴人和解償付損失等一切情狀，處如主文所示之刑
    ，以資懲儆。
據上論斷，應依刑事訴訟法第二百九十九條第一項前段，刑法第三百三十五條第一項
，第五十六條，罰金罰鍰提高標準條例第一條前段，判決如主文。
本案經檢察官黃朝貴到庭執行職務。
中      華      民      國九十      年      一      月     二     日
                              臺灣臺南地方法院刑事第一庭
                                      法  官  何清池
右正本證明與原本無異。
如不服本判決，應於送達後十日內，向本院提出上訴狀。
                                      書記官  李春法
中      華      民      國      九十      年      一      月     二     日
附錄本案論罪科刑法條全文：
刑法第三百三十五條第一項：意圖為自己或第三人不法之所有，而侵占自己持有他人
                          之物者，處五年以下有期徒刑、拘役或科或併科一千元
                          以下罰金。
                          前項之未遂犯罰之。


司法院資訊處製作；財團法人民間司法改革基金會備份。
